【裁判字號】    98,交抗,181
【裁判日期】    980331
【裁判案由】    違反道路交通管理處罰條例
【裁判全文】
臺灣高等法院交通事件裁定             98年度交抗字第181號
抗  告  人
即受處分人  甲○○
                    國民
上列抗告人因違反道路交通管理處罰條例案件，不服臺灣板橋地
方法院，中華民國97年12月31日所為裁定（97年度交聲字第2543
號），提起抗告，本院裁定如下：
    主  文
抗告駁回。
    理  由
一、原處分意旨略以：抗告人即受處分人甲○○駕駛車牌號碼5E
    -1766號自用一般小客車，於民國97年 7月18日3時25分許，
    行經有行車燈光號誌管制之大溪鎮○○路與埔頂一街路口時
    ，因有「闖紅燈直行」之違規情形，經桃園縣政府警察局大
    溪分局圳頂派出所執勤員警攔停盤查，乃掣單舉發（桃警局
    交大字第DB0000000 號），嗣經原處分機關依道路交通管理
    處罰條例第53條第1項、第63條第1項第3款（裁決書漏載第3
    款）之規定，裁處異議人罰鍰新臺幣（下同）2,700 元，並
    記違規點數3點。
二、抗告意旨略以：抗告人並無違規事實，當日抗告人係在埔頂
    路與埔頂一街處綠燈時迴轉，準備在埔頂路邊餐廳用餐，並
    非在埔頂路直行闖紅燈，舉發之警員係看錯之情。況以在郊
    區最低時速每小時40公里之車速，倘抗告人真闖紅燈，則警
    車由埔頂一街出來跟上抗告人之車子至少10秒，攔截點至少
    須離路口百米以上，自無可能僅有20米；且埔頂一街巷道狹
    小，並無缺口可供警車暫停，又該街街寬僅 3米，警車停在
    該街巷道內，無影響後車之出入；末者，抗告人自98年1 月
    12日起，一連三天中午1時至6時，在埔頂一街停留，均未見
    警車在此盤查，足見警員證稱常在此抓紅燈，與事實不符云
    云。
三、經查：抗告人所有之車牌號碼5E-1766 號自用一般小客車，
    於前揭時地闖紅燈之違規情形，有違規通知單、桃園縣政府
    警察局大溪分局97年 8月13日溪警分交字第0972022867號函
    、違反道路交通管理事件裁決書等影本各 1件在卷可稽。復
    經證人即桃園縣政府警察局大溪分局圳頂派出所本件舉發員
    警郝明於原審訊問時到庭證稱：「我們警車從埔頂一街出來
    ，我們看到前面直行開過去的車子，而埔頂一街為綠燈，所
    以當時埔頂路應該是紅燈，異議人（指抗告人）的車子行駛
    在埔頂路，所以應該是闖紅燈，若異議人在埔頂一街與埔頂
    路迴轉的話，我應該看得到．．．異議人已經闖紅燈過去了
    ，我們右轉追上去，那時異議人的車子已經在埔頂路上了，
    我們示意請異議人停車．．．我們警車就是在埔頂一街裡面
    等著抓闖紅燈，所以只要綠燈時，有車子過去，就是闖紅燈
    ．．．我們常常在埔頂一街那裡抓闖紅燈，那邊有個轉彎處
    可以停車，並不會影響到後面的車輛出入」等語明確。觀諸
    證人所言，就其執行交通崗勤務所處位置、發現抗告人違規
    闖紅燈將其攔停續盤問過程情節，其舉發經過具體明確連續
    不中斷，並無何瑕疵可指。並且參酌抗告人所提現場圖可知
    ，證人既係在埔頂一街與埔頂路交叉口處執勤，對於抗告人
    行車動向當能清楚目睹，錯看之可能性微乎其微。復按燈光
    號誌之違反，其所需之舉證狀態稍縱即逝，除設有感應照相
    之路口外，事後無法還原現場狀態，職是，舉發當時現場之
    值勤員警自屬交通案件之重要證人。抗告人雖辯稱係遭員警
    無故舉發闖紅燈云云，然卷內並無任何證據足資證明證人郝
    明有何捏造事實違法取締之不法情事。參酌員警執行公務時
    ，本身即受有行政懲處責任之監督，且其到庭具結作證，更
    係以刑事責任擔保其證言之真實性，本件舉發員警既已到庭
    證述如上，且與抗告人並不認識，彼此間亦無任何嫌隙，當
    不至甘冒涉犯偽證罪之風險，蓄意構陷異議人，其證言又無
    顯著瑕疵或與事實不符之處，是其證述應值採信。本院審酌
    上情，認抗告人確有上開之違規事實。
四、抗告意旨雖以前詞置辯，惟查，現場平面圖為抗告人所繪製
    ，是否與實情相符，尚屬可疑，至抗告意旨所稱「我若闖紅
    燈，以郊區最低時速每小時40公里」云云，核屬假設詞句，
    當無足採，況衡諸常情，車輛駕駛人通過交叉路口時，應會
    減速慢行，尤其在交通號誌燈變換之際，為免發生車禍，更
    會減速行駛，則是否仍會以每小時40公里之時速通過路口，
    亦有可議，且通過路口後，亦有可能因車況而減速行駛，故
    攔截點與路口之距離，並無法據為有利抗告人之認定。抗告
    意旨另以埔頂一街巷道狹小，警車停放該處會影響後車出入
    ，及抗告人自98年 1月12日起，一連三天中午1點至下午6點
    ，在埔頂一街停留，均未見警車於該地盤查為由，指摘員警
    郝明之證詞不實。惟員警郝明業於原審審理時，到庭證稱那
    邊有個轉彎處可供停車，並不會影響後面的車輛出入（見原
    法院卷第37頁），至抗告人主張其連續三天之中午1點至下
    午6點均在埔頂一街停留云云，核與其本件違規行為無任何
    關連性，而員警郝明之證詞，業據原法院認定為真實，並記
    載認定之理由於裁定理由中，核無不合，是抗告人上開所辯
    ，亦無足採。
五、綜上所述，原法院以抗告人在前述時、地駕駛系爭車輛闖紅
    燈之違規事實，認原處分機關依道路交通管理處罰條例第53
    條第1項及第63條第1項第3款之規定，裁處罰鍰2,700元，並
    記違規點數 3點，並無不當，駁回抗告人之異議，經核並無
    不合。從而，抗告意旨仍執陳詞，指摘原裁定不當，為無理
    由，應予駁回。
據上論結，應依道路交通案件處理辦法第26條，刑事訴訟法第41
2條，裁定如主文。
中    華    民    國    98    年    3    月     31    日
                  刑事第七庭  審判長法  官  陳晴教
                                    法  官  楊智勝
                                    法  官  游紅桃
以上正本證明與原本無異。
不得再抗告。
                                    書記官  戴伯勳
中    華    民    國    98    年    3    月     31    日


司法院資訊處製作；財團法人民間司法改革基金會備份。
